# 关于开办费的入账问题

提问人：duanxy020504 时间：2017-08-17 10:17:12
我进入一家新的公司，准备生产汽车，正在做汽车项目的调查研究，公司已经注册成立，筹建阶段大约需要 1 年半时间，虽然是筹建阶段，但各业务部门已经成立，包括研发中心、营销中心，生产部中心、财务中心、综管中心，现业务情况如下： 1 、研发中心已经进行产品研发，发生了大量的研发费用，这一块费用我是不是可以直接进入研发费用，而不计入管理费用开办费， 2 、营销中心已经开始进行市场调研，发生差旅费、工资等，这块费用我是不是可以直接计入销售费用，而不计入管理费用开办费， 3 、这期间发生了地质勘探费、厂区规划设计费，几百万元，是不是可以直接计入在建工程，在以后厂房建成后分摊厂房固定资产中， 4 、因筹建期较长，各部门发生费用较大，为了较为详细的反应每项费用，我想筹建期间的其他费用直接入到管理费用各二级、三级科目，而不通过开办费科目入账，在汇算清缴时在做调整，这样做可以么？ 麻烦各位老师给予指教，万分感谢。

回答人：chenyiwei
你的理解基本合理。其中，对于研发支出，可直接按照《企业会计准则第 6 号——无形资产》对内部研发项目相关支出的会计处理规定进行资本化或者费用化的会计处理，并不因为这些研发支出是在开办期内发生而有不同。 事实上，在新准则下，再单独设置“管理费用——开办费”科目已经没有意义，开办期间的费用支出的核算原则与正常经营期间的同类费用支出的核算原则没有本质区别。